# Leilane Gonçalves Meira de Almeida

Brasileira, casada, 37 anos

Telefone: (16) 99756-3999/ (16)99744-3999 (recado)

E-mail: leilagmeira@gmail.com

LinkedIn: https://www.linkedin.com/in/leilane-almeida/

#### **OBJETIVO**

Atuação em papéis como Scrum Master, Agile Master, Squad Leader/Team Leader e Agile Coach, com forte perfil de liderança servidora, participando em transformações digitais e culturais.

Ampla experiência em projetos ágeis da área de TI, inclusive com times globais (México, Argentina, Chile, Espanha e Alemanha).

Foco em pessoas e performance de times ágeis, adaptável aos diferentes seguimentos e peculiaridades de cada empresa/projeto, ajudando na disseminação da cultura ágil.

# FORMAÇÃO

- Cursando MBA em Data Science e Analytics (USP/Esalq), término em Nov/2024;
- Cursando Especialização em Inteligência Articifial e Aprendizagem de Máquina (PUC Minas), término em Dez/24;
- Pós-graduação em Agile Project Management (University of Maryland), EAD, Out/2021;
- Graduação em Ciência da Computação, Universidade Católica de Brasília (UCB).

# CERTIFICAÇÕES

KCP® (KMP®+KMM® +KC®) | CSM® | A-CSM® | CSPO® | LPM-SAFe 5.1® | SASM SAFe 5.1 | SAFe 5.1 | FLSA® | ICP-AHR® | ICP-BAF® | ICP-ENT® | ICP-ATF | ICP-ACC® | PACC-A® | PACC-P® | PALC-A® | PALC-P® | POCC® | CLF® | PBB® | AMPC® | M3.0® Foundation | Agile People Leadership com Certificação ICP-LEA | Agile People Coach®.

#### EXPERIÊNCIA PROFISSIONAL

# 02/2015 - 02/2023 - Art Agile (prórpria)

Cargo: Agile Coach/ OKR Coach / Instrutora de Agilidade

- ✓ Clientes: Consultórios de Psicologia, Fundação PANDA, Unidas S.A (Localiza);
- ✓ Aplicação de treinamentos como Scrum, Kanban, Lean e M3.0 (não oficial das instituições credenciadoras);
- ✓ Apoio à Adoção do método Kanban, melhorando gradativamente o nível de maturidade do mesmo;

- ✓ Análise de "gargalo" nos processos;
- ✓ Sugestão para otimizações do processos;
- Disseminação das práticas referente a metodologia ágil;
- ✓ Apoio e dugestões de mudanças nas tecnologias utilizadas;
- ✓ Orientação na elaboração de OKR's;
- ✓ Elaboração de apresentações em inglês, espanhol e italiano, para apresentação das empresas à patrocinadores de outros países.

## 01/2023 - 01/2023 - Meta/ Cliente PagoNxt

Cargo: Agilist Sr

#### **Atividades:**

- ✓ Múltiplas Squads (3) relacionadas a ativação de bandeiras, construção de adapter e mensageria;
- ✓ Acompanhamento das atividades para atingimento do GOAL da Sprint, sempre fomentando as boas práticas;
- ✓ Facilitação de comunicação entre os membros do time com outros times e remoção de bloqueios;
- ✓ Atuação como PO no time de Authorization Switch, responsável pela ativação e certificação de bandeiras: gestão de backlog, abertura de novas demandas/user stories, extração de dados para elaborar Status Report voltatdo para o executivo, atualização de Roadmap , direcionamento das demandas/US's ;
- ✓ Apoio ao PO para estruturação de backlog, ajudando e orientando a quebra de stories, escrita das mesmas, aferição do checklist do DoR (Definition of Ready) e priorizações;
- ✓ Condução dos Ritos e Cerimônias: Daily, Planning, Retro, Review, Refinement e Dinâmicas em momentos que façam sentido (IceBreaker, team Building), e aplicação do STATIK sempre que necessário;
- ✓ Métricas de Time : Acompanhamento de Burndown/Burnup, Lead Time, CFD e Throughput;
- ✓ Treinamento e exercícios com o time, para disseminação de boas práticas (limitar WIP, seguir o DoR, olhar para o DoD, convidar envolvidos de outros times na Review, etc);
- √ 1:1 e feedback constante com membros do Time;
- ✓ Condução de Quarter Planning;
- ✓ Negociação de envolvimento de outros times;
- ✓ Participação de reuniões estratégicas para levar para o time as decisões e fomentação de OKRs.

# <u>06/2022 - 01/2023 - Global Hitss/empresa Claro</u>

Cargo: Scrum Master Sr

- √ Múltiplas Squads (5), referente a Planos de celular, Aparelhos e Loja Claro;
- ✓ Acompanhamento das atividades dos times e apoio na remoção de bloqueios;
- ✓ Extração de dados para elaboração de apresentações para o executivo, auxiliando na tomada de decisão;
- ✓ Apoio aos POs na estruturação de backlog e suas quebras, elaboração de suas apresentações na PI Planning, ajudando-os a manter o foco nos OKRs alcançados, para que essa cultura ficasse cada vez mais forte;

- ✓ Blindagem dos membros do time contra interferências externas;
- ✓ Responsável de disseminar a cultura ágil dentro do time, e mostrar o valor das boas práticas;
- ✓ Condução dos Ritos e Cerimônias: Daily, Planning, Retro, Review, Refinement e Dinâmicas (Team Building, IceBreaker, Brainstormings quando necessário);
- ✓ Acompanhamento de Burndown/Burnup, Velocity, Capacity, Cycle Time, Lead Time e Throughput;
- √ 1:1 e feedback constante;
- √ Facilitação de comunicação entre os membros do time com outros times;
- ✓ Apoio nas sessões de PI Planning.

#### <u>10/2021 – 06/2022 – Itaú Unibanco</u>

Cargo: Team Lead

#### **Atividades:**

- ✓ Múltiplas Squads (2) referente ao produto Combinaqui do Itaú;
- ✓ Acompanhamento das atividades e extração de dados para Status Report;
- ✓ Controle de horas para não ultrapassar orçamento;
- ✓ Elaboração de apresentações para auxiliar tomada de decisão pela alta gestão;
- ✓ Dinâmicas de Time: Energizer, Team Building, Team Engagement, vários do M30, etc;
- ✓ Treinamento e exercícios com o time para se tornarem cross functional e auto-organizáveis;
- √ 1:1 e feedback constante, e apoio PDI;
- ✓ Facilitação de comunicação entre os membros do time com outros times;
- ✓ Planejamento sincronizado (negociação de horas com outros times para abertura de envolvimento dos mesmos para apoio da construção do nosso produto Release Planning);
- ✓ Remoção de bloqueios;
- ✓ Acompanhamento de KPI's, OKR's;
- ✓ Atualização de Roadmap junto aos PO's;
- ✓ Apoio ao PO para estruturação de backlog, ajudando e orientando a quebra de stories, desenho de StoryMapping, priorização de acordo com jornada e cadeira de valor;
- ✓ Métricas de Time: Acompanhamento de de Burndown/Burnup, Velocity, Capacity, Cycle Time, Lead Time e Troughput;
- ✓ Fomentação de estimative por BCP (Business Complexity Points criado pela CI&T);
- ✓ Condução das cerimônias: Daily, Planning, Refinement, Review e Retrospective;
- ✓ Apoio e suporte ao PO;
- ✓ Blindagem dos membros do time contra interferências externas.

#### 05/2021 - 10/2021 - Deal / LTM - Vertem

Cargo: Agile Master

- ✓ Múltiplas Squads (2);
- ✓ Facilitação de comunicação entre os membros das squads;



- ✓ Métricas de Time: Acompanhamento de Burndown, Velocity, Capacity, Cycle Time, Lead Time e Troughput;
- ✓ Condução das cerimônias: Daily, Planning, Refinement, Review e Retrospective;
- ✓ Apoio e suporte ao PO;
- ✓ Blindagem dos membros do time contra interferências externas;
- ✓ One on One com os membros, para captação das necessidades de cada;
- ✓ Disseminação das boas práticas e do mindset ágil;
- ✓ Status Report da saúde da squad;
- Realização de dinâmicas para melhorar engajamento do time (Champfrogs, Kudo Cards, Delegation Poker, Termômetro de humor, Felicidade Interna Bruta e várias outras);
- ✓ Acompanhamento do dia a dia do time;
- ✓ Apoio no controle de agendas do PO.

### 10/2018 - 03/2019 - Bytebio Soluções de TI

Cargo: Gerente de Desenvolvimento e Implantação/ Scrum Master

#### Atividades:

- ✓ Facilitação da comunicação entre os membros da equipe e CEO;
- ✓ Alinhamento direto com a equipe para retirar impedimentos e prover os recursos necessários para execução das tarefas;
- ✓ Acompanhamento das entregas;
- ✓ Gerenciamento do fluxo de tarefas;
- ✓ Relatório de progresso da equipe e dos entregáveis; Atividades de competência de Product Owner:
- ✓ Análise do negócio e mapeamento de processos junto ao cliente;
- ✓ Acompanhamento de KPI's;
- ✓ Priorização dos itens de backlog utilizando técnicas de valor e complexidade;
- ✓ Criação da Sprint Backlog;
- ✓ Participação e estruturação de reuniões de kickoff;
- ✓ Envio de Status Report para clientes;
- ✓ Condução de reunião com equipe técnica para repasse do projeto e alocação de equipe responsável;
- ✓ Definição de estratégia para implantação de projeto.

### <u>08/2016 - 07/18 - RTE Rodonaves Transportes e Encomendas</u>

Cargo: Analista de Negócios de TI Pleno / Product Owner

- ✓ Análise do negócio para criação de novos produtos;
- ✓ Responsável pelo relacionamento com as áreas e clientes demandantes;
- √ Benchmark em outras empresas para trazer conhecimento e novas ideias;



- ✓ Condução de reuniões com stakeholders para captação de melhorias contínua (kaizen);
- ✓ Utilização de UX e Design Thinking para novos produtos;
- ✓ Priorização de backlog utilizando métricas de valor e complexidade;
- ✓ Análise de viabilidade de desenvolvimento de demanda;
- ✓ Acompanhamento de KPI's;
- ✓ Facilitação da comunicação entre os membros da equipe e áreas;
- ✓ Alinhamento direto com a equipe para retirar impedimentos e prover os recursos necessários para execução das tarefas;
- ✓ Acompanhamento das entregas e Gerenciamento do fluxo de tarefas;
- ✓ Relatório de progresso da equipe e dos entregáveis;
- ✓ Reuniões com o estratégico da empresa, para dar visibilidade do andamento e para auxiliar na tomada de decisões;
- ✓ Comunicar de maneira nítida as atividades a serem executadas;
- ✓ Criação de estratégia de trabalho, com foco nas entregas;
- ✓ Elaboração de protótipos e documentação;
- ✓ Elaboração das Sprints semanais;
- ✓ Elaboração materiais utilizados nos workshops de projetos e processos para melhor entendimento das áreas;
- ✓ Implantação de processo para solicitação de melhoria e aquisição;
- ✓ Apoio ao GTI.

#### 05/2014 - 03/2015 - Ministério das Comunicações / Datainfo

Cargo: Analista de Sistemas / Project Leader

#### <u>Atividades:</u>

- ✓ Projeto CADSEI, SEI, SAF;
- ✓ Acompanhamento de KPI's;
- ✓ Facilitação da comunicação entre os membros da equipe e áreas;
- ✓ Responsável pelo relacionamento com as áreas demandantes;
- ✓ Alinhamento direto com a equipe para retirar impedimentos e prover os recursos necessários para execução das tarefas;
- ✓ Acompanhamento das entregas (no início ao fim);
- ✓ Gerenciamento do fluxo de tarefas;
- ✓ Relatório de progresso da equipe e dos entregáveis;
- ✓ Comunicar de maneira nítida as atividades a serem executadas;
- ✓ Criação de estratégia de trabalho, com foco nas entregas;
- ✓ Estimativas por Ponto de Função (PF).
- ✓ Aplicação de treinamento nos sistemas, quando disponibilizados;
- ✓ Elicitação dos requisitos: condução de reunião com os usuários, aplicação de questionários, entrevistas;

- ✓ Mapeamento do processo de negócio (BPM, BPMN);
- ✓ Elaboração dos artefatos (documento de visão, casos de uso, diagramas, regras de negócio, documentos de mensagem, elaboração dos protótipos, apoio na elaboração do MER, documentos de marcos e decisões do projeto, etc.) e apresentações;
- ✓ Análise de sistemas (sustentação de sistemas: acompanhamento de corretivas e evolutivas, criação dos artefatos de configuração e mudança, identificação de problemas, etc);
- ✓ Apoio ao GP.

# 06/2013-05/2014 - Ministério das Comunicações / Confidere IT

Cargo: Analista de Requisitos / Qualidade

#### Atividades:

- ✓ Análise e documentação de requisitos: Validação de requisito, elaboração de atas de reuniões, modelagem de processos (MDS metodologia própria do Ministério, baseado no RUP), elaboração, documentação e aferição dos artefatos de projetos. (Projeto Sabiá ICMBio);
- ✓ Auditoria de Qualidade de softwares: Elaboração e aplicação de checklists nos casos de uso, planilhas de controle de Conformidade e Não Conformidades Sistemas auditados: REPNBL, SRAPD, ASPAR, SCOP, GESAC, SISPAS, BI Corporativo, BI RADCOM, SEG, SRH, CPROD e Atendimento Web.
- ✓ Auditoria dos processos de software: Acompanhamento de processos referentes a projetos de sistema, elaboração de minutas de notas técnicas contendo os valores finais das aferições dos pontos de função e de HST (horas de serviço trabalhadas);
- ✓ Escritório de Aquisições e Projetos: acompanhamento de projetos, seus custos e prazos, participação de reuniões do escritório de projetos, elaboração de atas, atualização e controle do portfólio de projetos, etc.

#### **IDIOMAS**

- Inglês Leitura: Advanced 1/ Escrita: Advanced 1/ Conversação: Upper Intermediate 2;
- Espanhol B2 Intermediário/Avançado para leitura, escrita e conversação.

#### CURSOS E ATIVIDADES COMPLEMENTARES

- MPPCDS® Microsoft Professional Program Certificate in Data Science;
- Curso "UX User Experience"- (2021, Michigan University em parceria com a edX);
- Treinamento "Formação ERP SAP Expert intensivo SAP Funcional R/3 Foundations FI, CO, MM, PP, e SD, SAP ABAP Academy, SAP Basis Academy e SAP S/4HANA Foundations, ABAP S/4HANA Advanced e Desenvolvedor SAP Fiori" (2020, Trainning Education Center);
- Treinamento "ITIL v4" (2020, Trainning Education Center);
- · Curso "R for Data Science" (2020, nível básico, DataCamp);
- Curso "Querying with Transact-SQL" (2017, Microsoft DAT201x);
- Curso "Python for Data Science" (2017, Microsoft DAT208x);
- Curso "Data Science Orientation" (2017, Microsoft DAT101x);

- Curso "CAPM/PMP (preparatório para certificação)" (2018, pela TIEXAMES);
- Curso "Gov. de TI com COBIT 4.1 + COBIT 5 Update" (2016, pela TIEXAMES);

### COMPETÊNCIAS PESSOAIS

- KPI's e OKR's;
- DataDriven;
- · Kanban, Scrum, XP, Lean, SAFe, Less, unFix;
- Métricas Ágeis de time: CFD, Troughput, Lead Time, Cycle Time, Burndown, Burnup;
- Métricas de Produto: Churn, CAC, TTM, NSM, LTV;
- Lean Inception, Design Thinking, Design Sprint, Product Backlog Building;
- Upstream, Downstream;
- Desenvolvimento e engajamento de time;
- Power BI e extração de dados para insights;
- ERP SAP FI, CO, MM, PP, e SD; Python, R, ABAP ECC e ABAP S/4HANA;
- Modelagem de processos e BPMN:
- JIRA, AzureDevops, Kanbanize, Miro e Mural;
- Ponto de função, BCP, BSC e Story Points;